ACORDAO-COMPLETO-2350267

ACÓRDÃO DE RELAÇÃO

ACÓRDÃO DE RELAÇÃO 2322/2019 ATA 9/2019 - SEGUNDA CÂMARA

Acórdão 2322/2019-TCU-Segunda Câmara
Os Ministros do Tribunal de Contas da União, com fundamento no art. 143, inciso V, alínea "d", do Regimento Interno/TCU, c/c o enunciado nº 145 da Súmula da Jurisprudência predominante do Tribunal de Contas da União, ACORDAM, por unanimidade, em retificar, por inexatidão material o Acórdão 1525/2018-TCU-Segunda Câmara (Ata 8/2018, Sessão de 20/3/2018; peça 43) , relativamente ao  subitem 9.3., para que:
 onde se lê: 
"9.1. excluir Paulo Henrique da Silva Gomes da relação processual;
9.2. julgar irregulares as contas de Vagner Santos Curi, condenando-o a pagar a quantia a seguir especificada, atualizada monetariamente e acrescida dos juros de mora, calculados a partir da data indicada até a data do recolhimento, com a fixação do prazo de 15 (quinze) dias, a contar da notificação, para comprovar, perante o Tribunal, o recolhimento da dívida aos cofres do Tesouro Nacional, na forma prevista na legislação em vigor; 
	Valor (R$) 
	Data

	319.800,00
	19/9/2012

9.3 aplicar a Vagner Santos Curi multa de R$ 30.000,00 (trinta mil reais) , fixando-lhe o prazo de 15 (quinze) dias a contar da notificação para que comprove perante o TCU o recolhimento do valor aos cofres do Tesouro Nacional, o qual deverá ser atualizado monetariamente, a partir da data deste acórdão, se pago após o vencimento;
9.4. autorizar, desde logo, a cobrança judicial das dívidas, caso não atendida a notificação;
9.5. remeter cópia deste acórdão à Procuradoria da República no Estado do Pará."
leia-se:
"9.1. excluir Paulo Henrique da Silva Gomes da relação processual;
9.2. julgar irregulares as contas de Vagner Santos Curi, condenando o seu espólio ou os seus herdeiros, caso já tenha ocorrido a partilha, até o limite do patrimônio transferido, a pagar a quantia a seguir especificada, atualizada monetariamente e acrescida dos juros de mora, calculados a partir da data indicada até a data do efetivo recolhimento, com a fixação do prazo de 15 (quinze) dias, a contar da ciência da notificação, para comprovar, perante o Tribunal, o recolhimento da dívida aos cofres do Tesouro Nacional, na forma prevista na legislação em vigor:
	Valor (R$) 
	Data

	319.800,00
	19/9/2012

9.3. autorizar, desde logo, a cobrança judicial das dívidas, caso não atendida a notificação.
9.4. remeter cópia deste acórdão à Procuradoria da República no Estado do Pará."
Mantendo-se os demais termos do Acórdão ora retificado, de acordo com os pareceres emitidos nos autos pela -Secex/PA e pelo Ministério Público junto a este Tribunal. 
1. Processo TC-Processo 029.379/2015-6 (TOMADA DE CONTAS ESPECIAL) 
	1.1. Responsáveis: Paulo Henrique da Silva Gomes (XXX.466.402-XX) ; Vagner Santos Curi (XXX.446.878-XX) 
	1.2. Órgão/Entidade: Prefeitura Municipal de Salinópolis - PA
	1.3. Relator: Ministro Raimundo Carreiro
	1.4. Representante do Ministério Público: Subprocurador-Geral Lucas Rocha Furtado
	1.5. Unidade Técnica: Secretaria do TCU no Estado do Pará (Sec-PA) .
	1.6. Representação legal: Ana Marilea Ribeiro do Nascimento (9437/OAB-PA) , Witan Silva Barros (9.841/OAB-PA) e outros. 
	1.7. Determinações/Recomendações/Orientações: não há.

Segunda Câmara

Paulo Henrique da Silva Gomes (XXX.466.402-XX); Vagner Santos Curi (XXX.446.878-XX)

RAIMUNDO CARREIRO

Ana Marilea Ribeiro do Nascimento (9437/OAB-PA), Witan Silva Barros (9.841/OAB-PA) e outros.

Subprocurador-Geral Lucas Rocha Furtado

TOMADA DE CONTAS ESPECIAL (TCE)

Secretaria do TCU no Estado do Pará (Sec-PA).